【裁判字號】    99,易,1142
【裁判日期】    990420
【裁判案由】    竊盜
【裁判全文】
臺灣臺中地方法院刑事判決              99年度易字第1142號
公  訴  人  臺灣臺中地方法院檢察署檢察官
被      告  丙○○
上列被告因竊盜案件，經檢察官提起公訴（99年度偵字第7284號
），因被告於準備程序中為有罪之陳述，本院改依簡式審判程序
審理，茲判決如下：
    主    文
丙○○犯如附表(二)所示之罪，均累犯，各處如附表(二)所示之刑。
應執行有期徒刑拾月，如易科罰金，以新臺幣壹仟元折算壹日，
扣案之機車鑰匙壹支沒收。
    犯罪事實
一、丙○○前因竊盜及違反毒品危害防制條例案件，經本院以94
    年度訴字第2586號判處有期徒刑1 年、9月、7月確定，又因
    詐欺案件，經本院以95年度中簡字第242號判處有期徒刑4月
    確定，合併定應執行有期徒刑2年4月，甫於民國96年6 月21
    日縮短刑期假釋出獄，於96年11月5 日縮刑期滿執行完畢（
    構成累犯）。嗣又因違反毒品危害防制條例案件，經本院以
    97年度訴字第223 號、第286號，分別判處有期徒刑10月、1
    年5 月確定；再因竊盜及贓物等罪，分別經本院以96年度中
    簡字第2868號、96年度易字第5952號判處有期徒刑4月、4月
    確定，上開四案合併定應執行有期徒刑2年10月，甫於99年1
    月14日縮短刑期假釋出獄（保護管束期間至99年6 月19日期
    滿），猶不知悔改，於保護管束期間內，復意圖為自己不法
    之所有，於附表(一)所示之時間、地點，以附表(一)所示之方法
    ，竊取如附表(一)所示被害人之財物。嗣於99年3 月22日12時
    50分許，丙○○騎乘所竊得之JRT-352 號重機車行經台中市
    ○區○○街253 號前，因警查詢行動電腦資料，發現該機車
    是民眾通報失竊之車輛而攔檢查獲。丙○○嗣於警詢時，就
    其竊取附表(一)編號機車之犯行，在員警尚未知悉犯罪嫌疑
    人之前，向警方自首而接受裁判。
二、案經被害人丁○○訴由臺中市警察局第一分局報告臺灣臺中
    地方法院檢察署檢察官偵查起訴。
    理    由
一、程序部分：簡式審判程序不適用傳聞法則
  (一)按簡式審判程序之證據調查，不受刑事訴訟法第159條第1項
    規定之限制，刑事訴訟法第273條之2定有明文。此乃因簡式
    審判程序，貴在審判程序之簡省便捷，故調查證據之程序宜
    由審判長便宜行事，以適當之方法行之即可；又因被告對於
    犯罪事實並不爭執，可認定被告亦無行使反對詰問權之意，
    因此有關傳聞證據之證據能力限制規定無庸予以適用。
  (二)本件證人丁○○、乙○○、甲○○、莊錦成、徐詩怡等人於
    警詢及偵查中所為之陳述，雖為審判外之言詞陳述，其性質
    為傳聞證據；惟本件訴訟係適用簡式審判程序，有審判筆錄
    在卷可稽，是其等於警詢及偵查中所為之證言，自均得作為
    認定事實之證據。
二、前揭犯罪事實，業據被告丙○○坦承不諱，核與證人丁○○
    、乙○○、甲○○、莊錦成（丁○○住處大樓管理員）、徐
    詩怡（被告之妻）等人於警詢及偵查中證述之情節相符，並
    有台中市警察局車輛尋獲電腦輸入單、贓物認領保管單各 2
    份，台中市警察局第一分局扣押物品目錄表1 份、路口監視
    翻拍相片2張、查獲現場照片6張在卷足資佐證，被告自白犯
    罪與事實相符，本件事證明確，被告犯行堪予認定。
三、核被告所為均係犯刑法第320條第1項之普通竊盜罪。被告所
    犯上開3 次竊盜犯行，犯意各別，行為互殊，應予分論併罰
    。又被告有事實欄所載之前科，有臺灣高等法院被告前案紀
    錄表在卷可參，其前受有期徒刑之執行完畢後，5 年以內故
    意再犯本件有期徒刑以上之罪，為累犯，應依刑法第47條第
    1 項之規定，加重其刑。又附表(一)編號之犯行，是被告為
    警查獲後，在警方未知悉犯罪嫌疑人之前主動供出，符合自
    首之要件，此有職務報告書在卷可參，爰依刑法第62條前段
    之規定減輕其刑，並先加重後減輕之。爰審酌被告為累犯，
    素行不良，有多次竊盜前科、身強體健卻不思努力，反而覬
    覦被害人之財物，惡性非輕，及其犯後坦承犯行態度尚可等
    一切情狀，分別量處如主文所示之刑，並定應執行刑，同時
    諭知易科罰金之折算標準。扣案之鑰匙一支為被告所有供竊
    取機車所用之物，應依刑法第38條第1項第2款之規定，宣告
    沒收。。
據上論斷，應依刑事訴訟法第273 條之1 第1 項、第299 條第 1
項前段，刑法第320 條、第47條第1項、第62條前段、第51條第5
款、第41條第1項前段、第8項、第38條第1項第2款，刑法施行法
第1條之1第1項、第2項前段，判決如主文。
中    華    民    國    99    年    4     月    20    日
                  刑事第六庭  法  官  高英賓
上正本證明與原本無異。
如不服本判決，應於收受送達後10日內向本院提出上訴書狀（應
敘述具體理由並附繕本）。
上訴書狀如未敘述理由，應於上訴期間屆滿後20日內補提理由書
於本院。
                              書記官  司立文
中    華    民    國    99    年    4     月    20    日
附表(一)：
┌──┬───────┬────────┬─────┬────────┬───────────────────┐
│編號│時          間│地            點│被  害  人│財            物│犯          罪          手          法│
├──┼───────┼────────┼─────┼────────┼───────────────────┤
│  │民國99年3 月12│台中市西區中興六│丁○○（被│電腦一部，及現金│未經其祖父同意，徒手竊取後，將電腦持至│
│    │日14時20分許  │巷28號          │告之祖父）│新台幣1,000 元  │跳蚤市場變賣2,000 元。                │
├──┼───────┼────────┼─────┼────────┼───────────────────┤
│  │民國99年3 月18│台中市○區○○街│乙○○    │車號JRT-352 號重│以自備鑰匙一支竊取後供己代步。        │
│    │日0時許       │116號前         │          │機車一部        │                                      │
├──┼───────┼────────┼─────┼────────┼───────────────────┤
│  │民國99年3 月19│台中市○區○○路│甲○○    │車號QVP-589 號輕│以自備鑰匙一支竊取後，於同日中午12時10│
│    │日上午11時許  │一段283 巷口    │          │機車一部        │分許棄置在台中市○區○○路與文祥路口  │
└──┴───────┴────────┴─────┴────────┴───────────────────┘
附表(二)：
┌──┬───────┬────┬───────────────────┬──────┐
│編號│犯  罪  行  為│所犯罪名│科                                  刑│備        註│
├──┼───────┼────┼───────────────────┼──────┤
│ 一 │如附表(一)編號│竊    盜│處有期徒刑伍月，如易科罰金以新臺幣壹仟│累犯        │
│    │              │        │元折算壹日。                          │            │
├──┼───────┼────┼───────────────────┼──────┤
│ 二 │如附表(一)編號│竊    盜│處有期徒刑伍月，如易科罰金以新臺幣壹仟│累犯        │
│    │              │        │元折算壹日，扣案之鑰匙一支沒收。      │            │
├──┼───────┼────┼───────────────────┼──────┤
│ 三 │如附表(一)編號│竊    盜│處有期徒刑月，如易科罰金以新臺幣壹仟│累犯        │
│    │              │        │元折算壹日，扣案之鑰匙一支沒收。      │符合自首要件│
└──┴───────┴────┴───────────────────┴──────┘
附錄論罪科刑法條：
中華民國刑法第320 條
意圖為自己或第三人不法之所有，而竊取他人之動產者，為竊盜
罪，處5 年以下有期徒刑、拘役或5 百元以下罰金。
意圖為自己或第三人不法之利益，而竊佔他人之不動產者，依前
項之規定處斷。
前二項之未遂犯罰之。

司法院資訊處製作；財團法人民間司法改革基金會備份。
